【裁判字號】    99,聲再,366
【裁判日期】    990915
【裁判案由】    偽造文書等
【裁判全文】
                  臺灣高等法院刑事裁定
                                     99年度聲再字第366號
再審聲請人
即受判決人  甲○○原名洪一民.
選任辯護人  蔡明熙律師
上列聲請人因偽造文書等案件，對本院98年度上訴字第3026號確
定判決，聲請再審，本院裁定如下：
    主  文
再審之聲請駁回。
    理  由
一、聲請意旨略以：(一)證人游枝成、葉聰明、陶國華、郭慶和之
    證言，僅能證明民國（下同）94年間金昇公司係由伊與陶國
    華共同經營，無從證明於95年3、4月間伊為金昇公司實際負
    責人或有與陳金龍共犯詐欺取財之事實；(二)扣案之臺灣企銀
    及華南銀行存摺中記載，最後交易的時間為94年間，足認於
    95年案發前伊已離開金昇公司，且在珈緦蜜公司扣得之其他
    公司及個人之銀行存摺、印章等物於一審時已確認與本案無
    關；(三)證人劉安琪、傅國棟之證言內容，均無法確定時間點
    為何，且其等證言充斥推測之詞、前後不一；而證人葉信村
    、葉慧貞、蘇德棋證稱接洽者並無女性，顯可排除伊有參與
    之情；(四)原確定判決未說明理由，採用上開證據認定伊確有
    共犯詐欺之情，而對於有利於伊之證據不予採信，顯有認定
    犯罪事實與採用證據矛盾之違背法令之處，依司法院大法官
    會議釋字第146號解釋之意旨，本案有諸多聲請再審之事由
    ，為此聲請再審云云。
二、按有罪之判決確定後，為受判決人之利益而聲請再審，必其
    聲請再審之理由合於刑事訴訟法第420條第1項、第421條所
    列再審之要件始准許之。倘原確定判決之審判有違背法令之
    情事，即應由最高法院檢察署檢察總長提起非常上訴予以救
    濟，此觀同法第441條規定即明。換言之，如認判決不備理
    由，違背法令，應循非常上訴救濟，不得據之聲請再審。至
    於「刑事判決確定後，發見該案件認定犯罪事實與所採用證
    據顯屬不符，自屬審判違背法令，得提起非常上訴；如具有
    再審原因者，仍可依再審程序聲請再審。」固經司法院大法
    官會議釋字第146號解釋在案，惟有罪之確定判決縱有審判
    違背法令而得聲請提起非常上訴之情形，仍須具前揭再審之
    各項要件，始可提起再審，非謂一有審判違背法令，得提起
    非常上訴，即亦當然得依再審程序聲請再審（參看最高法院
    93 年臺抗字第127號裁定）。
三、經查：聲請人對於本院98年上訴字第3026號確定判決聲請再
    審，究其上開聲請理由，無非對於原確定判決採證認事之職
    權行使，再為爭執，並認原確定判決有理由矛盾及理由不備
    之違法。核其理由與刑事訴訟法第420條第1項、第421條所
    定之再審事由無一相符，聲請人執上開司法院釋字第146號
    解釋聲請再審，依上開說明，自屬無據。本件聲請再審為無
    理由，應予駁回。
據上論結，應依刑事訴訟法第434條第1項，裁定如主文。
中    華    民    國    99    年    9     月    15    日
                  刑事第十五庭審判長法  官   沈宜生
                                    法  官   賴邦元
                                    法  官   林明俊
以上正本證明與原本無異。
不得抗告。
                                    書記官   蕭詩穎
中    華    民    國    99    年    9     月    16    日

司法院資訊處製作；財團法人民間司法改革基金會備份。
